Minutes et répertoires du notaire Claude I ROYER, janvier 1675 - 23 avril 1709 (étude I)
Archives nationales
- Minutes de Claude I ROYER, janvier 1675 - juin 1709; MC/ET/I/168 - MC/ET/I/236
  - Minutes. 1709, janvier - juin, janvier - juin 1709; MC/ET/I/236
    - Testament de Louis du Norigier, seigneur de Saint-Aulais, brigadier des armées du roi, rue de Tournon., 26 janvier 1709; MC/ET/I/236
      testament; Tournon (rue de); Norigier, Louis du (seigneur de Saint-Aulais); militaire du rang
    - Contrat de mariage entre Jean Martin, maître peintre, rue du Four, et Marguerite Martin, fille de feu Charles Martin, bourgeois de Paris, rue Guisarde., 30 janvier 1709; MC/ET/I/236
      contrat de mariage; Four (rue du); Guisarde (rue); Martin, Jean; Martin, Marguerite; Martin, Charles; peintre
    - MORAIZE Pierre maître arquebusier rue de la Corne § Constitution, 8 février 1709; MC/ET/I/236
      Noraize, Pierre
    - FLOCQUER Guillaume maître serrurier rue Nazarine § Constitution, 8 février 1709; MC/ET/I/236
    - THIERY Jean serrurier à Paris § Renonciation, 14 février 1709; MC/ET/I/236
    - Testament de Renée Guerchais, fille majeure, 18 février 1709; MC/ET/I/236
      testament; Guerchais, Renée
    - CAFFIN François serrurier ordinaire des Bâtiments du Roi rue Frementeau, 23 février 1709; MC/ET/I/236
    - ROHAIS Toussaint architecte § Transport de Bail, 24 février 1709; MC/ET/I/236
    - LEFÉBURE Claude maître tapissier Paris § Mainlevée, 9 mars 1709; MC/ET/I/236
    - Mesin Jean-Baptiste, maître orfèvre, porte Baudoyer § Bail, 12 mars 1709; MC/ET/I/236
    - Contrat de mariage entre Théodore Duchesne, maître tailleur, rue des Boucheries, et Marguerite Bonzé, fille de feu Nicolas Bonzé, maître rôtisseur, rue des Boucheries., 19 mars 1709; MC/ET/I/236
      contrat de mariage; Duchesne, Théodore; Bonzé, Marguerite; Bonzé, Nicolas; tailleur d'habits; cuisinier
    - ROHAIS Toussaint maître maçon et juré expert rue des Boucheries § Compte et constitution, 19 mars 1709 - 2 avril 1709; MC/ET/I/236
      Mention dans le répertoire du notaire coté:
      MC/RE/I/4 et RE/I/5
      bail; constitution de rente
    - ROHAIS Toussaint maître maçon et juré expert rue des Boucheries § - Bail, 19 mars 1709 - 2 avril 1709; MC/ET/I/236
      bail; constitution de rente; Rohais, Toussaint
    - Contrat de mariage entre Jean Lavolle, portier, rue des Petits-Augustins, et Jeanne Levacher, veuve de feu Gilles Montaigu, cocher, rue Sainte-Marguerite., 24 mars 1709; MC/ET/I/236
      contrat de mariage; Petits-Augustins (rue des); Sainte-Marguerite (rue); Lavolle, Jean; Levacher, Jeanne; Montaigu, Gilles; conducteur de véhicules
    - DURUFLÉ Marc marchand tapissier Elbeuf § Atermoiement, 29 mars 1709; MC/ET/I/236
    - MAILLE Mathieu marchand Tapissier Elbaif § Atermoiement, 29 mars 1709; MC/ET/I/236
    - LEPRINCE marchand tapissier Elbeuf § Atermoiement, 29 mars 1709; MC/ET/I/236
    - Contrat de mariage entre Louis Caillier, perruquier, carrefour Saint-Benoît, et Marguerite Pescheux, fille de Pierre Pescheux, maître bourrelier, rue du Four., 2 avril 1709; MC/ET/I/236
      contrat de mariage; Saint-Benoît (carrefour); Four (rue du); Caillier, Louis; Pescheux, Marguerite; Pescheux, Pierre; coiffeur; sellier
    - Testament de Michelle Gerin, veuve de Jean Denizeau, intendant, rue de Grenelle., 2 avril 1709; MC/ET/I/236
      testament; Grenelle (rue de); Gerin, Michelle; Denizeau, Jean
    - Testament de Jeanne Dupuis, veuve de Jacques Rogneux, maître passeur d'eau, quai de la Grenouillère., 2 avril 1709; MC/ET/I/236
      testament; Grenouillière (quai de la); Rogneux, Jacques; transporteur de marchandises; batelier
    - Contrat de mariage entre Jacques Fruot, marchand bourgeois de Paris, rue des Arcis, et Nicole-Valère Ponceau, fille de feu François Ponceau, marchand épicier, rue du Four., 7 avril 1709; MC/ET/I/236
      contrat de mariage; Arcis (rue des); Four (rue du); Fruot, Jacques; Ponceau, Nicole-Valère; Ponceau, François; commerçant; commerçant; commerçant
    - Bail pour neuf ans, par les mêmes (voir à la date du 10 mai 1706), à Jean Filiot, marchand d'eau-de-vie et liqueurs, de la maison ci-dessus, maintenant à l'enseigne du Grand Turc, moyennant 1.113 livres de loyer annuel., 10 avril 1709; MC/ET/I/236
      Documents du Minutier central concernant l'histoire de l'art (1700-1750), par Mireille Rambaud, tome II [études I à X, soit 2357 actes], Paris, Archives nationales, 1971, p. 287 (instrument de recherche imprimé dématérialisé, certaines notices sont plus détaillées dans la version intégrale accessible en ligne par la rubrique 'Autres instruments de recherche', voir contexte dans le Plan d’orientation général - Notaires de Paris, guides thématiques du Minutier).
    - Contrat de mariage entre Jérôme Boullard, marchand tisserand, valet de chambre, rue du Four, et Louise Bastien, fille de feu Jean Bastien, maître cordonnier, rue du Four., 14 avril 1709; MC/ET/I/236
      contrat de mariage; Four (rue du); Boullard, Jérôme; Bastien, Louise; Bastien, Jean; commerçant; tisserand; employé de maison; cordonnier
    - Valton (Jean), menuisier, rue Sainte-Marguerite § Contrat de Mariage avec Marie Thérèse Haurbel, 14 avril 1709; MC/ET/I/236
      contrat de mariage; Valton, Jean
    - Contrat de mariage entre Jean Valton, menuisier, rue Sainte-Marguerite, et Marie-Thérèse Hourbet, fille de feu Martin Hourbet, charpentier, rue Sainte-Marguerite., 14 avril 1709; MC/ET/I/236
      contrat de mariage; Sainte-Marguerite (rue); Valton, Jean; Hourbet, Marie-Thérèse; Hourbet, Martin; menuisier; charpentier
    - Inventaire après décès de Jean-Jacques Court, dit Lacour, sergent aux gardes Françaises, rue de Seine, à la requête de son épouse Angélique Quesnelle., 15 avril 1709; MC/ET/I/236
      inventaire après décès; Seine (rue de); Court dit Lacour, Jean-Jacques; Quesnelle, Angélique
    - Contrat de mariage entre François Legrand, maçon, rue du Sépulcre, et Vincence Gresson, fille de feu Antoine Gresson, meunier, rue du Sépulcre., 21 avril 1709; MC/ET/I/236
      contrat de mariage; Saint-Sépulcre (rue du); Legrand, François; Gresson, Vincence; Gresson, Antoine; maçon; meunier
    - Désistement par les consorts Hallé et par François-Joseph Dutroulleau, du bail d'une maison sise rue de Buci, passé le 10 mai 1706 (voir à cette date)., 30 mai 1709; MC/ET/I/236
- Répertoire(s) de Claude I ROYER, 9 janvier 1675 - 16 mai 1710; MC/RE/I/3 - MC/RE/I/5
  - Répertoire. 1675, 9 janvier - 1709, 23 avril, 9 janvier 1675 - 23 avril 1709; MC/RE/I/3
    Informations concernant le classement et la cotation:
    Le niveau inférieur de description, quand il existe, correspond aux mentions d'actes contenues dans le répertoire. Parmi celles-ci, certaines peuvent y être décrites, de manière plus ou moins détaillée. Pour consulter l'acte proprement dit, il convient de rechercher la cote au niveau des articles (registre ou liasse) des minutes du notaire (cote de type 'MC/ET').
    - LE SAGE (Marie) § Inventaire après décès, 24 janvier 1675
      MC/RE/I/3
      Attention: la cote de répertoire (de type 'MC/RE') ne permet pas de consulter la minute de l'acte. ll convient de rechercher la cote de la minute (de type 'MC/ET') au niveau des articles (registre ou liasse) de minutes du notaire.
      L'accès aux images numérisées des pages du répertoire se fait au niveau de description supérieur (' Répertoire du notaire '), rubrique ' Consulter les archives numérisées associées'.
      inventaire; Le Sage, Marie
    - CHALOPPIN (Guillaume) § Testament de Guillaume CHALOPPIN, 4 février 1675
      testament; Chaloppin, Guillaume
    - CASTELUS (Claude) § Testament de Claude CASTELUS, 20 octobre 1675
      testament; Castelus, Claude
    - CULIÉ (Jean) § testament de Jean CULIÉ, 8 janvier 1676
      testament; Culié, Jean
    - COQUART (Paquette) § testament de Paquette COQUART, 16 juin 1676
      testament; Coquart, Paquette
    - CONESTABLE (Edouard) § inventaire après le décès de Edouard CONESTABLE, 7 septembre 1676
      inventaire après décès; Conestable, Edouard
    - ROUILLÉ (Jacques) § Inventaire après décès, 25 septembre 1676
      inventaire; Rouillé, Jacques
    - ROUSSEAU (Louis) § Inventaire après décès, 7 octobre 1676
      inventaire; Rousseau, Louis
    - CHIVERNY (Pierre de) § inventaire après le décès de Pierre de CHIVERNY, 14 avril 1678
      inventaire après décès; Chiverny, Pierre de
    - CHAHU (Henry) § Testament déposé de Henry CHAHU, 17 janvier 1679
      testament; Chahu, Henri
    - CAREL (Marguerite, Angélique) § Testament de Marguerite, Angélique CAREL, 4 mars 1679
      testament; Carel, Marguerite Angélique
    - COLUMET (Marie) § inventaire après le décès de Marie COLUMET, 21 mars 1679
      inventaire après décès; Columet, Marie
    - ROUSSEAU (Elisabeth) § Inventaire après décès, 7 avril 1679
      inventaire; Rousseau, Elisabeth
    - CATELINEAU (René) § Inventaire après le décès de René CATELINEAU, 4 novembre 1679
      inventaire après décès; Catelineau, René
    - CHARENTON (Louis) § Testament de Louis CHARENTON, 15 juillet 1680
      testament; Charenton, Louis
    - CELLIER (Marie) C. Royer, notaire § Inventaire après le décès de Marie CELLIER, 8 août 1680
      inventaire après décès; Cellier, Marie
    - CAMUT (Nicolas) § Testament de Nicolas CAMUT, 7 janvier 1681
      testament; Camut, Nicolas
    - CATRIX (Marie) § Inventaire après le décès de Marie CATRIX, 31 mars 1681
      inventaire après décès; Catrix, Marie
    - CORBRE (Jeanne) § testament de Jeanne CORBRE, 26 août 1681
      testament; Corbre, Jeanne
    - CADOT (Renée) § Testament de Renée CADOT., 21 janvier 1682
      testament; Cadot, Renée
    - ROUSSE (Charles de) § Testament, 16 décembre 1682
      testament; Rousse, Charles de
    - CHERSAULT (Michel) § inventaire après le décès de Michel CHERSAULT, 5 février 1685
      inventaire après décès; Chersault, Michel
    - L'EXAMOUNIER (Christophe) § Testament, 30 juin 1685
      testament; L'Examounier, Christophe
    - COLLESSE (Jean) § inventaire après le décès de Jean COLLESSE, 30 juillet 1685
      inventaire après décès; Collesse, Jean
    - CHERET (Louis) § révocation du testament de Louis CHERET, 24 novembre 1685
      testament; Cheret, Louis
    - CLUZEL (Louis) § Inventaire après le décès de Louis CLUZEL, 29 mai 1686
      inventaire après décès; Cluzel, Louis
    - CRESSON (François) § inventaire après le décès de François CRESSON, 30 mai 1686
      inventaire après décès; Cresson, François
    - CLEUZEL (Marie) § testament de Marie CLEUZEL, 13 juin 1686
      testament; Cleuzel, Marie
    - LE NOIR (Jeanne) § Inventaire après décès, 27 août 1686
      inventaire; Le Noir, Jeanne
    - CASTEL (Eloy) § Inventaire après décès de Eloy CASTEL, 24 décembre 1686
      inventaire après décès; Castel, Eloi
    - COLLIN (Jeanne) § inventaire après le décès de Jeanne COLLIN, 5 janvier 1688
      inventaire après décès; Collin, Jeanne
    - CAFFIN (Jacques) § Testament de Jacques CAFFIN, 2 mai 1688
      testament; Caffin, Jacques
    - CAFFIN (Jacques) § Inventaire après décès de Jacques CAFFIN., 7 mai 1688
      inventaire après décès; Caffin, Jacques
    - CLÉMENT (Etienne) § inventaire après le décès de Etienne CLÉMENT, 3 juillet 1688
      inventaire après décès; Clément, Etienne
    - LESUEUR (Jean) § Inventaire après décès, 22 octobre 1688
      inventaire; Lesueur, Jean
    - CIBOUT (Jacques) § inventaire après le décès de Jacques CIBOUT, 7 janvier 1689
      inventaire après décès; Cibout, Jacques
    - CHEVALIER (Michel) § dépôt du testament de Michel CHEVALIER, 22 août 1689
      testament; Chevalier, Michel
    - COTEL (Louis) § inventaire après le décès de Louis COTEL, 17 novembre 1689
      inventaire après décès; Cotel, Louis
    - COURT (Jean) § testament de Jean COURT, 7 mars 1690
      testament; Court, Jean
    - COURANT (Marguerite) § inventaire après le décès de Marguerite COURANT, 18 mai 1690
      inventaire après décès; Courant, Marguerite
    - CORNE (Nicolas) § Inventaire après le décès de Nicolas CORNE, 17 novembre 1691
      inventaire après décès; Corne, Nicolas
    - LE SENIER de ROMIELLE (Geneviève) § Testament, 23 janvier 1692
      testament; Le Senier De Romielle, Geneviève
    - LESTANG (Jacques de) § Inventaire après décès, 16 juillet 1692
      inventaire; Lestang, Jacques de
    - CHÉRON (Elisabeth) § testament d'Elisabeth CHÉRON, 5 août 1692
      testament; Chéron, Elisabeth
    - ROYAUME (Pierre) § Révocation de Testament, 25 novembre 1692
      testament; Royaume, Pierre
    - COTTEREAU (Marguerite) § testament de Marguerite COTTEREAU, 27 février 1693
      testament; Cottereau, Marguerite
    - COTTEREAU (Marguerite) § inventaire après le décès de Marguerite COTTEREAU, 3 mars 1693
      inventaire après décès; Cottereau, Marguerite
    - LE PRAT (Françoise) § Inventaire après décès, 13 juillet 1693
      inventaire; Le Prat, Françoise
    - CHASTEIGNER DE LA ROCHEPOSAY (Charles) § Testament de Charles CHASTEIGNER DE LA ROCHEPOSAY, 24 novembre 1693
      testament; Chasteigner de La Roche-Posay, Charles de
    - CHAMERAULT (Françoise) § Inventaire après le décès de Françoise CHAMERAULT, 3 avril 1694
      inventaire après décès; Chamerault, Françoise
    - ROUSSEL (Anne) § Inventaire après décès, 1er juillet 1694
      inventaire; Roussel, Anne
    - CHESNEAU (Anne) § testament d'Anne CHESNEAU, 6 août 1694
      testament; Chesneau, Anne
    - ROUSSEAU (Jean Joseph) § Inventaire après décès, 24 septembre 1694
      inventaire; Rousseau, Jean Joseph
    - CALUÉ (Jacques) § Testament de Jacques CALUÉ, 9 novembre 1694
      testament; Calué, Jacques
    - CHEUVEAU DU GRANIER (Louise) § testament de Louise CHEUVEAU DU GRANIER, 5 décembre 1694
      testament; Cheuveau du Granier, Louise
    - CAUSE (Elisabeth) § Inventaire après le décès de Elisabeth CAUSE, 17 mars 1695
      inventaire après décès; Cause, Elisabeth
    - CASSIAT (Germain) § Inventaire après le décès de Germain CASSIAT, 10 mai 1695
      inventaire après décès; Cassiat, Germain
    - CRUCEFIX (Charlotte) § inventaire après le décès de Charlotte CRUCEFIX, 24 juillet 1696
      inventaire après décès; Crucefix, Charlotte
    - LENCLEN (Adrien) § Inventaire après décès, 25 septembre 1697
      inventaire; Lenclen, Adrien
    - LESCARD (Jean) § Inventaire après décès, 19 février 1698
      inventaire; Lescard, Jean
    - CHALIPPE (Louis) § Inventaire après le décès de Louis CHALIPPE, 22 janvier 1699
      inventaire après décès; Chalippe, Louis
    - CHAPDELAINE (Claude) § Dépôt de testament de Claude CHAPDELAINE, 7 mars 1699
      testament; Chapdelaine, Claude
    - CASSEREUX (Elisabeth) § Inventaire après le décès de Elisabeth CASSEREUX, 1er juillet 1699
      inventaire après décès; Cassereux, Elisabeth
    - COUDER (Jean) § inventaire après le décès de Jean COUDER, 12 décembre 1699
      inventaire après décès; Couder, Jean
    - CERTAIN (Toussaint) § Inventaire après le décès de Toussaint CERTAIN, 12 janvier 1700
      inventaire après décès; Certain, Toussaint
    - CALÉ (Jean Baptiste) § Dépôt du testament de Jean Baptiste CALÉ, 16 février 1700
      testament; Calé, Jean-Baptiste
    - CULÉ (Jean-Baptiste) § testament de Jean-Baptiste CULÉ, 16 février 1700
      testament; Culé, Jean-Baptiste
    - LEVESQUE (Pierre) § dépôt du Testament, 22 février 1700
      testament; Levesque, Pierre
    - LENESQUE (Pierre) § Testament, 22 février 1700
      testament; Lenesque, Pierre
    - CAUREUX (Jean de) § Dépôt du testament de Jean de CAUREUX, 24 mai 1700
      testament; Caureux, Jean de
    - CHARPENTIER (Jeanne) § Inventaire après le décès de Jeanne CHARPENTIER, 3 juin 1700
      inventaire après décès; Charpentier, Jeanne
    - CAUTIER (Jeanne) § Inventaire après le décès de Jeanne CAUTIER, 9 juin 1700
      inventaire après décès; Cautier, Jeanne
    - Testament de Jacques Belin., 21 juillet 1700
    - CHRESTIEN (Marguerite) § dépôt du testament de Marguerite CHRESTIEN, 14 septembre 1700
      testament; Chrestien, Marguerite
    - CHRESTIEN (Marguerite) § dépôt du codicille au testament de Marguerite CHRESTIEN, 24 septembre 1700
    - LE QUERU (Charles) § dépôt du Testament, 27 septembre 1700
      testament; Le Queru, Charles
    - CHRESTIEN (Marguerite) § inventaire après le décès de Marguerite CHRESTIEN, 11 octobre 1700
      inventaire après décès; Chrestien, Marguerite
    - COSTE (François) § inventaire après le décès de François COSTE, 13 octobre 1700
      inventaire après décès; Coste, François
    - COUSTURIER (Marie) § inventaire après le décès de Marie COUSTURIER, 2 décembre 1700
      inventaire après décès; Cousturier, Marie
    - CANTE (Sébastien) § Inventaire après le décès de Sébastien CANTE, 15 décembre 1700
      inventaire après décès; Cante, Sébastien
    - COLLESSE (Gilles) § Inventaire après le décès de Gilles COLLESSE, 1er avril 1701
      inventaire après décès; Collesse, Gilles
    - LE ROUX (Anne Charlotte) dépôt du testament 1700, Novembre, 30 § Inventaire après décès, 13 mai 1701
      inventaire; testament; Le Roux, Anne Charlotte
    - COQUELIN (Edmée) § dépôt du testament de Edmée COQUELIN, 5 juillet 1701
      testament; Coquelin, Aimée
    - COUDER (Nicole) § inventaire après le décès de Nicole COUDER, 20 septembre 1701
      inventaire après décès; Couder, Nicole
    - CHAULNES (Abbé de) § Testament déposé par Abbé de CHAULNES, 19 mars 1703
      testament; Chaulnes (M. de)
    - CLERSIN (Jacob de) § inventaire après le décès de Jacob de CLERSIN, 25 mai 1703
      inventaire après décès; Clersin, Jacob de
    - LE PRESTRE (Ambroise) § Dépôt du testament, 18 juillet 1703
      testament; Le Prestre, Ambroise
    - LESTOURNEAU (Etienne) § dépôt du Testament, 17 août 1703
      testament; Lestourneau, Etienne
    - COCHINET (Marie) § inventaire après le décès de Marie COCHINET, 8 janvier 1704
      inventaire après décès; Cochinet, Marie
    - CHERON (Jeanne, Elisabeth) § testament de Jeanne, Elisabeth CHERON, 5 mai 1704
      testament; Cheron, Jeanne Elisabeth
    - CHEMIN (Jean) § dépôt du testament de Jean CHEMIN, 6 juin 1704
      testament; Chemin, Jean
    - CRETIEN (Pierre) § inventaire après le décès de Pierre CRETIEN, 18 octobre 1704
      inventaire après décès; Cretien, Pierre
    - CARTIER (Claude) § Inventaire après le décès de Claude CARTIER, 8 janvier 1705
      inventaire après décès; Cartier, Claude
    - LESPINE (Louise) § Dépôt du Testament, 11 août 1705
      testament; Lespine, Louise
    - CHEVALIER (Marguerite) § dépôt du testament de Marguerite CHEVALIER, 14 septembre 1705
      testament; Chevalier, Marguerite
    - ROUSSEREAU (Marie de) § Dépôt du Testament, 25 mai 1706
      testament; Roussereau, Marie de
    - CHALLIER (Jean, Jacques) § Dépôt du testament de Jean, Jacques CHALLIER, 13 juin 1706
      testament; Challier, Jean, Jacques
    - CHARRAL de FONTENAY (Antoine) § Dépôt du testament de Antoine CHARRAL de FONTENAY, 10 juillet 1706
      testament; Charral de Fontenay, Antoine
    - CHEVALLIER (Françoise) § inventaire après le décès de Françoise CHEVALLIER, 9 septembre 1706
      inventaire après décès; Chevallier, Françoise
    - CHARRAL de FONTENAY (Antoine) § Inventaire après le décès de Antoine CHARRAL de FONTENAY, 22 octobre 1706
      inventaire après décès; Charral de Fontenay, Antoine
    - LENFANT (Nicolas) § Inventaire après décès, 10 juin 1707
      inventaire; Lenfant, Nicolas
    - COSTE (Jeanne, Nicole) § inventaire après le décès de Jeanne, Nicole COSTE, 5 juillet 1707
      inventaire après décès; Coste, Jeanne, Nicole
    - CHOPPIN (Marie) § inventaire après le décès de Marie CHOPPIN, 10 septembre 1707
      inventaire après décès; Choppin, Marie
    - ROYER (Claude) § Inventaire après décès, 9 décembre 1707
      inventaire; Royer, Claude
    - CONSISAT (Antoine De) § dépôt du testament de Antoine DE CONSISAT, 6 mai 1708
      testament; Consisat, Antoine de
    - CANY (Catherine) § Dépôt du testament de Catherine CANY, 14 juillet 1708
      testament; Cany, Catherine
    - CORDON (Françoise) § dépôt du testament de Françoise CORDON, 14 septembre 1708
      testament; Cordon, Françoise
    - CAMEL (Louise) § Inventaire après le décès de Louise CAMEL, 18 décembre 1708
      inventaire après décès; Camel, Louise
    - COROT (Jean, Jacques) § inventaire après le décès de Jean, Jacques COROT, 15 avril 1709
      inventaire après décès; Corot, Jean Jacques
  - Répertoire. 1675, 9 janvier - 1710, 16 mai, 9 janvier 1675 - 16 mai 1710; MC/RE/I/4
    Répertoire des notaires Claude I Royer (9 janvier 1675-23 avril 1709), Claude II Royer (24 avril 1709 - 16 mai 1710).
  - Répertoire. 1675, 9 janvier - 1710, 16 mai, 9 janvier 1675 - 16 mai 1710; MC/RE/I/5
    Répertoire des notaires Claude I Royer(9 janvier 1675-23 avril 1709), Claude II Royer (24 avril 1709-16 mai 1710).
    - CARREL (Louise) § Inventaire après le décès de Louise CARREL, 9 février 1703
      MC/RE/I/5
      inventaire après décès; Carrel, Louise